臺灣高雄地方法院民事裁定　　　　　　 100年度勞執字第20號
聲　請　人　邱一郎
相　對　人　謝育玄即正豪企業社
上列當事人間請求勞資爭議執行裁定事件，本院裁定如下：
    主  文
高雄市政府民國一００年五月三十日勞資爭議調解紀錄調解結論
所載：「首期已屆至民國100 年5 月20日止到期金額計新台幣7
萬5000元，由資方先給付新台幣3 萬5000元，餘款新台幣4 萬元
再分8 期每期新台幣5000元補付給勞方，雙方並約定資方如有1
期未按時給付或未付，所餘期數視同到期，勞方得逕提民事法院
申請強制執行」，准予強制執行。
其餘聲請駁回。
    理  由
一、聲請意旨略以：兩造間因給付職災醫療補償爭議，前經高雄
    市政府勞資爭議調解委員會調解，雙方並於民國100 年5 月
    30日調解成立，相對人同意給付伊醫療費用，並以伊每月所
    領薪資新台幣（下同）25,000元，按月給付至伊康復之日止
    ，其給付方式由相對人自100 年3 月20日起於每月20日下午
    5 時前，匯入伊個人之薪資帳戶內，而已屆期之75,000元由
    相對人先給付35,000元，餘款40,000元分8 期給付，每期5,
    000 元補付予伊，若有一期未按時給付或未付，所餘期數視
    為到期，伊得逕提民事法院申請強制執行，惟相對人未依約
    履行，迄今分文未付，為此爰依勞資爭議處理法37條規定，
    聲請准予強制執行等語。
二、按按勞資爭議經調解成立或仲裁者，當事人一方不履行其義
    務時，他方得向該管法院聲請裁定強制執行；又非有下列各
    款情形之一者，法院不得為駁回之裁定：(一)調解或仲裁內容
    ，係使當事人為法律上所禁止之行為者。(二)調解內容或仲裁
    內容，與爭議標的顯屬無關或性質不適於強制執行者。(三)其
    他法律不得為強制執行者。(四)違反本法調解或仲裁之規定者
    ，勞資爭議處理法37條第1 項前段、第38條分別定有明文。
三、經查，本件聲請人主張之勞資爭議，業經高雄市政府依勞資
    爭議處理法規定作成調解方案，此有聲請人提出之高雄市政
    府100 年6 月2 日高市府四維勞關字第1000057508號函及所
    附之勞資爭議調解紀錄在卷可稽，依該次調解記錄所示，足
    認兩造確就相對人願給付聲請人如主文所示款項成立調解。
    至聲請人另依上開調解會議紀錄之調解方案內容，請求相對
    人自100 年6 月20日起另按月給付25,000元部分，因聲請人
    相關傷勢是否康復係屬未知，不適於強制執行，依勞資爭議
    處理法第38條第2 款規定，聲請人此部分之請求即無所據，
    不應准許。
四、據上論結，依勞資爭議處理法第37條第1 項前段、第38條第
    3 款，裁定如主文。
中    華    民    國   100    年    8     月    3     日
                    民事第二庭法  官  謝  雨  真
正本證明與原本無異。
如不服本裁定應於送達後10日內向本院提出抗告狀，並繳納裁判
費新台幣1,000元。
中    華    民    國   100    年    8     月    3     日
                              書記官  解  景  惠